pt-PT: Bagagem e malas > Malas: Malas de cabine; Malas de porão; Malas infantis; Conjuntos de malas de viagem
el: Αποσκευές & τσάντες > Βαλίτσες: Βαλίτσες χειραποσκευών; Παραδοτέες βαλίτσες; Παιδικές βαλίτσες; Σετ ταξιδιωτικών βαλιτσών
hr-HR: Prtljaga i torbe > Koferi: Ručna prtljaga; Putni koferi; Dječji koferi; Setovi putnih kofera
zh-TW: 行李箱/袋 > 行李箱: 隨身行李箱; 托運行李箱; 兒童行李箱; 行李箱旅行組
ja: 旅行用かばん・バッグ > スーツケース: 機内持ち込み用スーツケース; 預け入れスーツケース; 子供用スーツケース; スーツケース トラベル セット
tr: Bavullar ve Çantalar > Valizler: Taşınabilir Valizler; Kontrol Edilmiş Valizler; Çocuk Valizleri; Bavul Seyahat Setleri
bg-BG: Куфари и чанти > Куфари: Куфари за ръчен багаж; Куфари за чекиране; Куфари за деца; Комплекти за куфари за пътуване
de: Taschen & Gepäck > Koffer: Handgepäckkoffer; Aufgegebene Koffer; Kinderkoffer; Koffer-Reisesets
da: Kufferter og tasker > Håndkufferter: Håndbagagekufferter; Indtjekkede kufferter; Børnekufferter; Kuffertrejsesæt
zh-CN: 箱包 > 旅行箱/包: 随身手提箱; 托运行李箱; 儿童行李箱; 行李箱旅行套装
nl: Bagage en tassen > Koffers: Rolkoffers; Ingecheckte koffers; Kinderkoffers; Kofferreissets
sl-SI: Prtljaga in torbe > Kovčki: Kovčki za ročno prtljago; Kovčki za prevoz v prtljažnem prostoru letala; Otroški kovčki; Potovalni kompleti kovčkov
cs: Tašky a zavazadla > Kufry: Příruční zavazadla; Schválené kufry; Dětské kufry; Cestovní sady kufrů
hu: Poggyász és táskák > Bőröndök: Hordható bőröndök; Feladott bőröndök; Gyerekbőröndök; Bőröndutazási készletek
es: Maletas y bolsos de viaje > Maletas: Maletas de mano y de cabina; Maletas a cuadros; Maletas para niños; Juegos de maletas de viaje
ko: 여행용 가방/가방 > 여행 가방: 기내 반입용 여행 가방; 위탁 수하물용 여행 가방; 아동용 여행 가방; 여행 가방용 여행 세트
en: Luggage & Bags > Suitcases: Carry-On Suitcases; Checked Suitcases; Kids' Suitcases; Suitcase Travel Sets
nb: Bagasje og vesker > Kofferter: Håndbagasjekofferter; Innsjekkede kofferter; Barnekofferter; Reisesett for koffert
th: กระเป๋า > กระเป๋าเดินทาง: กระเป๋าเดินทางถือขึ้นเครื่อง; กระเป๋าโหลดขึ้นเครื่อง; กระเป๋าเดินทางสำหรับเด็ก; ชุดกระเป๋าเดินทาง
lt-LT: Bagažas ir krepšiai > Lagaminai: Salono bagažo lagaminai; Registruojamojo bagažo lagaminai; Vaikiški lagaminai; Kelioniniai lagaminų rinkiniai
ru: Дорожные чемоданы и сумки > Чемоданы: Чемоданы для ручной клади; Чемоданы для сдачи в багаж; Чемоданы для детей; Наборы дорожных чемоданов
vi: Hành lý và túi xách > Va li: Vali xách tay; Vali ký gửi; Vali trẻ em; Bộ vali du lịch
pt-BR: Malas e bolsas > Maletas: Malas de mão; Malas despachadas; Malas infantis; Conjuntos de malas de viagem
fr: Bagages et maroquinerie > Valises: Bagages à main; Valises enregistrées; Valises pour enfants; Ensembles de voyage valise
sv: Resväskor och väskor > Resväskor: Handbagageväskor; Incheckade resväskor; Resväskor för barn; Resväskeset
ro-RO: Bagaje și genți > Valize: Bagaje de mână; Bagaje de cală; Valize pentru copii; Seturi de valize
pl: Torby, walizki i akcesoria podróżne > Walizki: Walizki podręczne; Walizki rejestrowe; Walizki dla dzieci; Zestawy walizek podróżnych
it: Bagagli e borse > Valigette: Valigie da viaggio; Valigie per controlli; Valigie per bambini; Set da viaggio per valigie
fi: Laukut ja matkalaukut > Matkalaukut: Kannettavat matkalaukut; Ruumaan menevät matkalaukut; Lasten matkalaukut; Matkalaukkusetit
sk-SK: Batožina a tašky > Kufre: Príručné kufre; Štandardné kufre; Detské kufre; Cestovné súpravy pre kufre